【裁判字號】    92,重訴,61
【裁判日期】    921020
【裁判案由】    毒品危害防制條例
【裁判全文】
臺灣高雄地方法院刑事判決                          九十二年度重訴字第六一號
    公  訴  人  臺灣高雄地方法院檢察署檢察官
    被      告  乙○○
                丙○○
    共      同  鄭國安律師
    選任辯護人  陳炳彰律師
                吳麗珠律師
右列被告等因違反毒品危害防制條例案件，經檢察官提起公訴（九十二年度偵字第五
七○四號），本院判決如左：
    主  文
乙○○販賣第一級毒品，處無期徒刑，褫奪公權終身，扣案如附表一所示之物均沒收
銷燬之，扣案如附表二所示之物均沒收；又未經許可持有手槍，處有期徒刑陸年，併
科罰金新臺幣壹佰萬元，罰金部分如易服勞役，以罰金總額與陸個月之日數比例折算
，扣案如附表三所示之物均沒收。應執行無期徒刑，併科罰金新臺幣壹佰萬元，罰金
部分如易服勞役，以罰金總額與陸個月之日數比例折算，褫奪公權終身，扣案如附表
一所示之物均沒收銷燬之，扣案如附表二、三所示之物均沒收。
丙○○無罪。
    事  實
一、乙○○明知海洛因係毒品危害防制條例第二條第二項第一款所稱之第一級毒品，
    不得非法販賣、持有，竟基於意圖販賣第一級毒品海洛因以營利之犯意，於民國
    九十年三月初某日，在不詳地點，向不詳姓名年籍者，以不詳金額購入第一級毒
    品海洛因磚三十四塊及粉末狀海洛因三大包（合計淨重一萬一千八百二十五點八
    二公克、包裝重八百五十一點八九公克），乙○○於購得上開毒品後，隨即將其
    中海洛因磚三塊藏放在其位於臺中市○○區○○路二段八之一號十二樓住處，另
    海洛因磚三十一塊與粉末狀海洛因三大包則藏放在其位於臺中市○○區○○路二
    段五十號十一樓之六住處，擬伺機出售圖利。嗣警方因監聽得悉上情，於九十二
    年三月九日二十二時許，至臺中市○○區○○路二段八之一號樓下查獲乙○○，
    經乙○○同意搜索並帶同至該大樓十二樓住處查獲，並扣得上開海洛因磚三塊，
    與殘有海洛因之磅秤一台、攪拌器二個、海洛因磚機器一組、大型湯匙一支、海
    洛因磚模具二個，以及乙○○所有預備供羼雜海洛因所用之含有咖啡因成分白粉
    十二包、咖啡因一罐，和預備供壓縮粉碎海洛因所用之傾倒式粉碎機三台、油壓
    式千斤頂二台，與預備供包裝海洛因所用之分裝袋一批、海洛因磚包裝紙十四張
    ，乙○○另主動帶同員警至其位於臺中市○○區○○路二段五十號十一樓之六住
    處，起出上開海洛因磚三十一塊及粉末狀海洛因三大包，因而查獲。
二、乙○○明知具有殺傷力之各式槍枝及子彈，未經主管機關許可不得擅自持有，竟
    未經許可，自不詳時間起，持有具有殺傷力之美製制式ＡＰＰ手槍一枝（起訴書
    誤載為衝鋒槍，槍枝管制編號：0000000000）、義大利制式九○手槍
    二枝（槍枝管制編號：0000000000～三）、匈牙利製制式九○手槍一
    枝（槍枝管制編號：0000000000）、美製制式○點二二手槍一枝（槍
    枝管制號0000000000），以及九○型子彈二百五十七顆、○點二二型
    子彈六顆，並將之藏放於臺中市○○區○○路二段五十號十一樓之六住處客廳酒
    櫃內。嗣警方於九十二年三月九日二十二時許，因查緝毒品案件，在臺中市○○
    區○○路二段八之一號樓下查獲乙○○，乙○○於有偵查犯罪職權之機關及公務
    員尚未發覺其持有槍彈前，即主動向員警自首上開犯行，並於同日二十三時許，
    帶同員警至前揭黎明路二段五十號十一樓之六住處，起出上開制式手槍五支、九
    ○型子彈二百五十七顆（鑑驗時試射十二顆，驗餘二百四十五顆）與○點二二型
    子彈六顆，而報繳該手槍、子彈並接受裁判。
三、案經海岸巡防署臺南市機動查緝隊及臺南市政府警察局第三分局報請臺灣高雄地
    方法院檢察署檢察官偵查起訴。
    理  由
甲、有罪（即被告乙○○）部分：
一、訊據被告乙○○固坦承於右述時地為警查獲海洛因及槍彈之事實，惟矢口否認有
    何販賣第一級毒品及持有手槍、子彈犯行，辯稱：警方查獲之毒品及槍彈等物均
    係戊○○所有，戊○○於九十二年三月五日十七時許，撥打門號0000000
    000號行動電話給我，說有物品要寄放我住處，約在交流道下五權路見面，戊○○先與我將箱子搬到公益路住處置放，我開車回黎明路住處時，戊○○開車追
    我，說還有東西沒放完，又把黑色手提袋搬上我的車，我自己將手提袋搬到黎明
    路住處置放，我不知裡面有毒品及槍彈，查獲時警察在樓下抓我，說我涉嫌販毒
    ，我說沒有，便主動帶警察到公益路住處查看，才知道戊○○寄放的物品是毒品
    ，後來我又主動帶警察到黎明路住處起出毒品及槍彈云云。經查：
（一）販賣第一級毒品（即事實一）部分：
    1.右述事實，業據證人即查獲員警丁○○於偵查及本院證述：我們根據電話監聽
      ，鎖定被告乙○○為毒品上游，遂於九十二年三月九日，由檢察官指揮至公益
      路二段八之一號樓下查獲被告乙○○，經他帶同至上址十二樓起獲海洛因磚三
      塊及磅秤、分裝袋等物品，後來被告乙○○又主動帶我們到他位於黎明路二段
      五十號十一樓之六住處，查獲三十一塊海洛因磚、粉末狀海洛因三大包等語明
      確（偵查卷第六九頁），並有白色磚塊三十四塊及白色粉末三大包扣案足證。
      而扣案之白色磚塊三十四塊及白色粉末三大包經送法務部調查局鑑定結果，均
      係第一級毒品海洛因，合計淨重一萬一千八百二十五點八二公克，包裝重八百
      五十一點八九公克，純度百分之七十四點五五，純質淨重八千八百十六點一五
      公克，此亦有該局九十二年四月二十四日調科壹字第二二○○一五○七二號鑑
      定通知書一紙存卷可稽（偵查卷第五五頁）。
    2.關於上開毒品之來源，被告乙○○辯稱係戊○○於九十二年三月五日十七時許
      ，撥打其所使用之門號0000000000號行動電話，約在交流道下之五
      權路見面，並交付兩只箱子，說是暫時寄放云云。惟查被告乙○○所使用之門
      號0000000000號行動電話，於九十二年三月五日十七時許，並無任
      何通話紀錄，此有中華電信股份有限公司通聯資料一份在卷可憑，又本院依被
      告乙○○提供之地址傳喚、拘提戊○○，戊○○亦始終未到庭，再參以扣案之
      毒品海洛因磚高達三十四塊，粉末狀海洛因亦有三大包，數量龐大，價值甚鉅
      ，被告乙○○復自承其與戊○○認識僅二年，今年度才聯絡二次，平時很少聯
      絡等語（本院九十二年十月三日審判筆錄），可見被告乙○○與戊○○互不熟
      識，衡情戊○○應無可能無故將價值如此昂貴之毒品無償寄放於被告乙○○住
      處，而被告乙○○亦無為戊○○保管大量毒品致自招其禍之必要，足徵被告乙○○前開所辯虛偽不實，上開毒品應係被告乙○○所有，而非由戊○○交付寄
      放，殆無疑義。
    3.觀諸警方於查獲上開海洛因之同時，亦扣得磅秤、分裝袋等物，此有扣押物品
      目錄表在卷可憑，苟被告乙○○僅係單純非法持有上開毒品，實無必要併持有
      供精確分裝秤重之磅秤與分裝袋；又被告乙○○自承其無施用海洛因之習慣（
      警卷九十二年三月十日偵訊筆錄、本院九十二年十月三日審判筆錄），而扣案
      之海洛因合計淨重高達一萬一千八百二十五點八二公克，市價顯在一億元以上
      ，價值不菲，衡情被告乙○○亦無任意無償轉讓與他人之可能，是被告乙○○
      並非為供己施用或無償轉讓他人而持有扣案之海洛因，應無庸疑。再者，被告
      乙○○亦無可能自他處免費拾得或獲贈鉅量之毒品，則被告乙○○取得上開毒
      品之來源，應係向他人購入，方屬實在。又本案經警查扣之海洛因數量眾多，
      顯見被告乙○○購入海洛因之成本頗重，衡情被告乙○○購入後當急於脫手換
      現而不致久留，以免徒增為警查緝之風險，是其購買毒品日期推斷距離遭警查
      緝之日即九十二年三月九日應屬不遠，從而被告乙○○購入海洛因之時間，應
      以九十二年三月初為據。
    4.被告乙○○另辯稱其若有意販毒，則不可能配合警方在公益路住處取出毒品，
      又主動帶員警至黎明路住處取出海洛因磚三十一塊及粉末狀海洛因三大包云云
      。然本案係警方經由電話監聽，發現被告乙○○有販毒嫌疑，遂於九十二年三
      月九日至其位於公益路住處查獲乙情，業據證人丁○○證述：我們根據檢察官
      指揮監聽被告乙○○電話，期間自九十二年三月五日起至同年月九日止，從監
      聽內容中發現他有使用特定術語，涉嫌販毒，且電話發話地點多在臺中市○○
      路○段八之一號這棟大樓，判斷該處為倉庫，遂於同年月九日至上址進行搜索
      ，後來我們又向被告乙○○表明已經掌握另一處放置毒品之地點，他就主動帶
      我們至黎明路住處搜索等語明確（本院九十二年七月二十二日訊問筆錄）；而
      被告乙○○使用之電話，經臺灣高雄地方法院檢察署檢察官依法核發通訊監察
      書，實施監聽之結果為：(1)於九十二年三月六日十七時十五分許，被告乙○○
      接獲電話二通，內容為：「某男：大仔在忙呀。宗哥（即被告乙○○）：對呀
      。某男：等一下可能有人會要。宗哥：好啦，等一下再說，某男：好。」、「
      某男：大仔老地方嗎。宗哥：對呀，你到再打給我。某男：好呀。」；(2)於九
      十二年三月八日十七時五十分許，被告乙○○接獲電話一通，內容為：「某男
      ：我朋友說要拿一錢試用看看。宗哥：我有跟你說最少是出件的，沒辦法。某
      男：好，我知道。」；(3)於九十二年三月九日十三時五十三分至十五時許，被
      告乙○○與某人先後通話二通，內容為：「某男：你朋友之前那茶葉福壽山是
      三兩裝的還是一兩裝的，有一兩裝的嗎，要試板仔，你想一下辦法。宗哥：好
      ，我三點多有空。」、「宗哥：不算十一呀，你要出十二原的茶葉。某男：沒
      關係，自己的朋友，快就好，馬上拿過來。」；(4)於九十二年三月九日十九時
      四十四、四十五分許，被告乙○○先後撥出電話二通，內容為：「宗哥：你要
      小的嗎。某男：對呀，在家裡。宗哥：我到附近再打給你。」、「宗哥：有確
      定嗎。某男：雲林的新朋友，要先看到錢，先跟大仔說一下。宗哥：好啦。某
      男：要半小時才會到我這裡，看怎樣，再打給你。」，此有臺灣高雄地方法院
      檢察署通訊監察書及通話紀錄表各一份存卷可考（偵查卷第六至一四頁）。雖
      被告乙○○於通話內容中未明確指明交易之標的，然對話中已敘及『拿一錢試
      用看看』、『要試板仔』等字眼，即與毒品交易習慣用語相符，再參酌從事非
      法行業之人，慣以代號作為溝通用語，以防檢警查緝，亦屬常情，足徵上開通
      訊監察內容，應屬被告乙○○與他人聯絡毒品交易細節，是被告乙○○確係基
      於販賣之意，方購入上開毒品甚明，辯護人辯稱被告乙○○於通話內容僅提及
      泡茶等事，並未涉及不法云云，委無可採。
    5.邇來政府查緝毒品非法施用、轉讓或販賣執法甚嚴，不論何種毒品，均有量微
      價高之趨勢，販賣者率有暴利可圖，而海洛因為政府嚴加取締之第一級毒品，
      價格昂貴，購買不易，本案被告乙○○甘冒被取締判重刑之危險，向他人購入
      大量毒品，擬伺機予以出售，所為顯有營利之意圖，至為灼然。綜上，事證明
      確，被告乙○○意圖販賣而販入海洛因之犯行應堪認定。
（二）非法持有槍彈（即事實二）部分：
    1.警方因查緝毒品案件，於九十二年三月九日二十二時許，在臺中市○○區○○
      路二段八號之一查獲被告乙○○，被告乙○○遂主動帶同員警至其位於臺中市
      南屯區○○路○段五十號十一樓之六住處，告知員警該處客廳酒櫃內有槍，員
      警依其供述起出上開槍彈之事實，業據證人即查獲員警丁○○證述：當初我們
      是懷疑被告乙○○為毒品上源，並不知道他持有槍彈，是他主動帶我們到黎明
      路住處，告訴我們客廳酒櫃內有槍彈，我們才查獲等語在卷（本院九十二年七
      月二十二日訊問筆錄），並有制式手槍五支、九○型子彈二百五十七顆與○點
      二二型子彈六顆扣案足佐，可見上開槍彈於查獲時均在被告乙○○實力支配下
      ，而由其持有無疑。
    2.扣案之槍枝及子彈經送鑑結果，其中(1)美制制式ＡＰＰ手槍一支（槍枝管制編
      號：0000000000），認係美國ＡＡ．ＡＲＭＳ廠ＡＰ９型口徑９ｍ
      ｍ制式半自動手槍，槍號為「０３７８９０」，槍內具六條右旋來復線，機械
      性能良好，認具殺傷力；(2)義大利制式九○手槍一支（槍枝管制編號：000
      0000000），認係美國ＢＥＲＥＴＴＡ廠製９２ＳＢ型口徑９ｍｍ制式
      半自動手槍，槍號為「Ｃ２０７７０Ｚ」，槍管內具六條右旋來復線，機械性
      能良好，認具殺傷力；(3)義大利制式九○手槍一支（槍枝管制編號：0000
      000000），認係義大利ＢＥＲＥＴＴＡ廠製８０００型口徑９ｍｍ制式
      半自動手槍，槍管內具六條右旋來復線，機械性能良好，認具殺傷力；(4)匈牙
      利制式九○手槍一支（槍枝管制編號：0000000000），認係匈牙利
      ＦＥＧ廠制口徑９ｍｍ制式半自動手槍，槍號為「Ｒ６７０７４」，槍管內具
      六條右旋來復線，機械性能良好，認具殺傷力；(5)美制零點二二手槍一支（槍
      枝管制編號：0000000000），認係口徑Ｏ．３２吋制式半自狀手槍
      ，槍號為「ＯＸ－４０６７」，槍管內具四條右旋來復線，機械性能良好，認
      具殺傷力；(6)九○型子彈二百五十七顆，認均係口徑９ｍｍ之制式子彈，經試
      射十二顆，認均具殺傷力；(7)零點二二型子彈六顆，認均係口徑６．３５ｍｍ
      之制式子彈，認均具殺傷力。此有內政部警政署刑事警察局九十二年三月十一
      日刑鑑字第○九二○○三八八一六號鑑驗通知書一份存卷可參（偵查卷第二二
      至三九頁）。
    3.被告乙○○雖辯稱上開槍彈均係戊○○所有，於九十二年三月五日置於黑色手
      提袋內，連同毒品一併交由其寄放，當時並未告知係槍彈云云。惟查戊○○並
      未於九十二年三月五日交付物品委託被告乙○○寄放等情，已據本院認定如前
      ，俱如右述，是被告乙○○以前詞置辯，即非可採，且扣案之手槍多達五支，
      子彈數量更高達二百六十三顆，查獲時手槍與子彈係分開放置，手槍均置於黑
      色手提袋內，子彈則另以透明盒子呈裝，而手槍均已上膛乙情，有照片十一幀
      附卷可稽，益徵被告乙○○係以自己占有之意持有上開槍彈，並非僅係單純為
      他人保管交託物品。再者，被告乙○○前因非法持有爆裂物，經法院判處有期
      徒刑六月，有臺灣高等法院被告全國前案紀錄表在卷可參，其對於持有槍彈之
      風險，理當知之甚稔，應無再次疏未注意致持有他人槍彈之可能，是以被告乙○○對所持有之物為槍彈乙事，亦難諉為不知，其確有明知為槍彈仍予以持有
      之行為，亦堪認定。
二、按海洛因係毒品危害防制條例第二條第二項第一款所稱之第一級毒品，而所謂販
    賣行為，並不以販入之後復行賣出為要件，祇要以營利為目的，將毒品購入或賣
    出，有一於此，其犯罪即為完成（最高法院二十五年非字第一二三號、六十七年
    臺上字第二五○○號判例意旨參照），是核被告乙○○事實一所為，係犯毒品危
    害防制條例第四條第一項之販賣第一級毒品罪，公訴人認被告乙○○所為係犯同
    條例第五條第一項之意圖販賣而持有第一級毒品罪，起訴法條容有未洽，應予變
    更。又被告乙○○事實二所為，則係犯槍砲彈藥刀械管制條例第七條第四項之未
    經許可持有手槍罪、同條例第十二條第四項之未經許可持有子彈罪，公訴人認被
    告持有美製製式ＡＰＰ手槍部分，係犯持有衝鋒槍罪，容有誤會，附此說明。被
    告乙○○持有第一級毒品之低度行為，為販賣之高度行為所吸收，不另論罪。被
    告乙○○所犯未經許可持有手槍及子彈罪，係一行為觸犯數罪名，屬想像競合犯
    ，應從一重之未經許可持有手槍罪處斷。被告乙○○事實一部分之犯行，係警方
    經由監聽電話知悉被告乙○○涉有販毒嫌疑，主動前往公益路住處查獲被告乙○○後，被告乙○○再帶同警方取出毒品，此與自首之要件不符；至事實二部分，
    被告乙○○於有偵查犯罪職權之機關及公務員確知其持有槍彈前，即主動供出上
    開槍彈並帶同警方至其位於黎明路住處查扣，此經證人丁○○證述：槍彈部分係
    被告乙○○自動供出等語綦詳（本院九十二年七月二十二日訊問筆錄），所為符
    合自首犯槍砲彈藥刀械管制條例之罪，並報繳其持有槍彈之規定，應依同條例第
    十八條第一項前段規定減輕其刑。被告乙○○所犯上開販賣第一級毒品罪及未經
    許可持有手槍二罪間，行為互殊，犯意個別，應分論併罰。爰審酌被告乙○○明
    知毒品危害人體健康，影響家庭、社會治安至深且鉅，為牟一己私利，不惜違法
    犯禁，竟意圖販賣毒品而販入海洛因，且扣案海洛因磚數量高達三十四塊，粉末
    狀海洛因亦有三大包，合計淨重高達一萬一千八百二十五點八二公克，若非及時
    查獲，流入市面，助長毒品泛濫，毒害國人，其惡性及犯罪情節十分重大，又持
    有制式手槍五支、子彈二百六十三顆，數量龐大，嚴重危害社會安全，犯罪後一
    再飾詞圖卸，毫無悔意等一切情狀，就被告乙○○所犯上開二罪，分別量處如主
    文所示之刑，並依法除罰金及從刑外，不執行他刑，僅就無期徒刑部分執行之，
    且依刑法第三十七條第一項之規定褫奪公權終身，另就罰金刑部分諭知易服勞役
    之折算標準。扣案之海洛因磚三十四塊與粉末狀海洛因三大包均屬第一級毒品；
    而磅秤一台、攪拌器二個、海洛因磚機器一組、大型湯匙一支、海洛因磚模具二
    個經送鑑定結果，均檢出含有海洛因成分，有高雄醫學大學附設中和紀念醫院九
    十二年八月五日編號0000－000至0000－000號之檢驗報告附卷可
    憑，該等物品與其上之毒品無從剝離，亦視同毒品，均應依毒品危害防制條例第
    十八條第一項前段之規定沒收銷燬之。扣案含有咖啡因成分之白粉十二包、傾倒
    式粉碎機三台、油壓式千斤頂二台、分裝袋一批、咖啡因一罐、海洛因磚包裝紙
    十四張，均係警方在被告乙○○位於公益路住處與海洛因磚一併查獲，以被告乙○○有意圖販賣而販入毒品之事參之，上開物品應為被告乙○○所有；又上開含
    有咖啡因成分之白粉十二包與咖啡因一罐係預備供羼雜海洛因所用，傾倒式粉碎
    機三台、油壓式千斤頂二台係預備供壓縮粉碎海洛因磚所用，至分裝袋一批、海
    洛因磚包裝紙十四張，則為預備供包裝海洛因所用等情，復據證人丁○○於本院
    結證屬實（本院九十二年七月二十二日訊問筆錄），是上開物品均屬被告乙○○
    所有預備供販賣毒品所用，爰依刑法第三十八條第一項第二款規定沒收。扣案之
    制式手槍五支、九○型子彈二百四十五顆與○點二二型子彈六顆為違禁物，應依
    刑法第三十八條第一項第一款之規定沒收。至漏斗一個、鋼製盤十個、鋁箔紙一
    盒、過濾網二個、膠帶十二捲、空膠囊三百五十三個、小型掃把組一組、毛刷四
    支、刮刀二支、竹製夾子一支、美工刀片十片、藥用酒精一瓶、透明臘塊二塊、
    濾紙四捆、手套二付、桶子、鍋子、盆子、臘桶各一個、螺絲及栓緊工具一批，
    均非供被告乙○○販賣毒品所用及預備之物；而挖勺二支與注射針筒三支經送驗
    後雖檢出含有海洛因，有上開高雄醫學大學附設中和紀念醫院檢驗報告存卷供參
    ，然此係供施用海洛因所用之物，與本案販賣毒品無涉；又已經擊發滅失之九○
    型子彈十二顆亦非違禁物，均無庸宣告沒收，附此敘明。
乙、無罪（即被告丙○○）部分：
一、公訴意旨略以：被告丙○○與同案被告乙○○共同意圖販賣而持有第一級毒品海
    洛因磚三塊，並將之藏放在臺中市○○區○○路二段八之一號十二樓處，伺機販
    賣予不特定人，嗣經警於九十二年三月九日二十二時許，在上址樓下查獲同案被
    告乙○○，經同案被告乙○○自行帶同警員至上開處所並經同案被告乙○○同意
    搜索查獲，並扣得上開海洛因磚三塊、及用以羼雜海洛因之咖啡因十二包、及供
    壓縮粉碎及磅秤海洛因之工具傾倒式粉碎機三台、油壓式千斤頂二台、磅秤一台
    、漏斗一個、攪拌器二個、鋼製盤十個、鋁箔紙一盒、過濾網二個、膠帶十二捲
    、海洛因磚製造機一組、分裝袋一批、空膠囊三百五十三個、咖啡因一罐、小型
    掃把組一組、毛刷四支、大型湯匙一支、刮刀二支、竹製夾子一支、美工刀片十
    片、挖勺二支、注射針筒三支、藥用酒精一瓶、透明臘塊二塊、濾紙四捆、海洛
    因磚包裝紙十四張、手套二付、桶子、鍋子、盆子、臘桶各一個、海洛因磚模具
    二個、螺絲及栓緊工具一批，因認被告丙○○共同涉犯毒品危害防制條例第五條
    第一項之意圖販賣而持有第一級毒品罪嫌云云。
二、按犯罪事實應依證據認定之，無證據不得推定其犯罪事實；又不能證明被告犯罪
    者，應諭知無罪之判決，刑事訴訟法第一百五十四條、第三百零一條第一項分別
    定有明文。又事實之認定，應憑證據，如未能發現相當證據，或證據不足以證明
    ，自不能以推測或擬制之方法，為裁判基礎（最高法院四十年台上字第八六號判
    例意旨參照）。且認定犯罪事實所憑之證據，雖不以直接證據為限，間接證據亦
    包括在內，然而無論直接證據或間接證據，其為訴訟上之證明，須於通常一般之
    人均不致有所懷疑，而得確信其為真實之程度者，始得據為有罪之認定，倘其證
    明尚未達到此一程度，而有合理之懷疑存在而無從使事實審法院得有罪之確信時
    ，即應由法院為諭知被告無罪之判決（最高法院七十六年台上字第四九八六號判
    例意旨參照）。
三、公訴人認被告丙○○涉有右揭罪嫌，無非係以被告丙○○自承其曾在上址居住，
    該處置有海洛因磚三塊及磅秤等物，被告丙○○對此理應知情，且被告丙○○苟
    非與同案被告乙○○共同意圖販賣而持有上開毒品，則同案被告乙○○亦無讓被
    告丙○○在上址居住之可能，為其論據之基礎。訊據被告丙○○堅詞否認有何意
    圖販賣而持有第一級毒品犯行，辯稱：我僅偶爾向乙○○借住位於公益路處其中
    一間套房，對於該處放置毒品乙事並不知情，也不知查獲之毒品何人所有，我不
    是警方所指的「小Ｋ」云云。經查：
（一）警方於九十二年三月九日二十二時許，在臺中市○○區○○路二段八之一號十
      二樓查獲海洛因磚三塊及磅秤等物，該處為同案被告乙○○所承租，有四間房
      間及一間和室，其中被告丙○○借住套房一間，其餘房間均由同案被告乙○○
      使用，警方在上址進行搜索之初，被告丙○○並不在場，係半小時後才進入上
      址等情，業據同案被告乙○○供認屬實（本院九十二年七月七日訊問筆錄）；
      又警方起出海洛因磚及磅秤等物之地點，係在套房外之房間、儲藏室及客廳酒
      櫃等處，查獲時房間房門及酒櫃抽屜均有關上，而磅秤等物則置於儲藏室之衣
      櫃內乙節，復經證人即查獲員警丁○○於偵查中證述明確（偵查卷第六九頁）
      ，並有現場照片十四幀及關係位置圖一張附於警卷可憑，則由查獲現場為同案
      被告乙○○之住處，被告丙○○僅係暫時借住，而查獲上開物品之地點，為被
      告丙○○居住套房以外之房間、儲藏室及客廳，且海洛因磚及磅秤等物均分別
      藏放於抽屜及衣櫃之隱蔽處，並非一望即知等情觀之，可見公訴人以被告丙○○曾居住上址為由，逕認被告丙○○對於該處置有海洛因磚及磅秤等物乙事理
      應知情云云，尚乏實據。
（二）扣案之毒品及磅秤等物品，均係由同案被告乙○○單獨放置於上開住處，被告
      丙○○並未參與乙節，業據同案被告乙○○供承在卷（偵查卷第六三、六四頁
      ），是難認被告丙○○對於上開物品有何事實上之支配管領力。又證人即被告
      丙○○母親劉瑞春到庭陳稱：我兒子是砂石業者，平常工作住在南投縣水里鄉
      ，假日才回臺中，回臺中時會過來與我同住，有時嫌小孩吵，才會去友人家借
      住等語（偵查卷第八一至八二頁），證人即砂石業者林上人證述：我認識被告
      丙○○有二、三年，他是做仲介砂石買賣等生意，平日均在砂石開採區即南投
      縣水里鄉活動等語（偵查卷第八二至八三頁），證人即營造業者林文燦亦結證
      稱：我因為生意往來，認識從事砂石買賣之被告丙○○，他大部分時間都住在
      南投縣水里鄉等語屬實（偵查卷第八三頁），依證人等前揭所述，足認被告丙○○本身有正當職業，並無販賣毒品之動機，且其平時均在南投縣從事砂石工
      作，甚少與同案被告乙○○聯絡往來，僅於假日才偶爾借住同案被告乙○○之
      上開住處，從而被告丙○○對於同案被告乙○○持有毒品乙事毫無所悉，亦與
      常情相符，益徵被告丙○○所辯：我沒有意圖販賣而持有毒品，查獲之毒品均
      與我無關等語，洵非虛妄。
（三）至證人丁○○固證稱：我們經由電話監聽，鎖定同案被告乙○○身旁有位綽號
      「小Ｋ」之小弟，而同案被告乙○○與被告丙○○曾於三月五日，在公益路大
      樓下之老樹咖啡廳相約見面談話，所以我們判斷「小Ｋ」就是被告丙○○云云
      。惟被告丙○○自警訊時起，即陳稱常在該處看見同案被告乙○○與「小Ｋ」
      在客廳泡茶聊天等語（警卷九十二年三月十日偵訊筆錄），核與同案被告乙○○於警、偵訊時供承：其在舞廳認識「小Ｋ」，公益路之住處除供被告丙○○
      借住外，「小Ｋ」也曾進出其中等情相符（警卷九十二年三月十日偵訊筆錄、
      偵查卷第六四頁），可見「小Ｋ」並非被告丙○○，而係另有其人。又同案被
      告乙○○始終否認曾與被告丙○○相約在公益路住處樓下之老樹咖啡廳喝咖啡
      （本院九十二年十月三日訊問筆錄），且即便二人曾有見面談話之事屬實，亦
      無從證明被告丙○○有與同案被告乙○○共同持有上開毒品之犯意聯絡，再觀
      諸同案被告乙○○之電話監聽紀錄，並無「小Ｋ」或被告丙○○與同案被告乙○○之對話內容，是以證人丁○○所述「小Ｋ」即係被告丙○○乙情，應屬個
      人主觀之臆測，並不足據為不利於被告丙○○之認定。
四、綜上各情，公訴人所舉之證據，尚無法使本院獲得被告丙○○有罪之確信，此外
    ，本院復查無其他積極證據，足資認定被告丙○○確有意圖販賣而持有海洛因之
    犯行，不能證明被告丙○○犯罪，揆諸首揭法條及判例意旨，依法自應為被告丙○○無罪之諭知。
據上論斷，應依刑事訴訟法第二百九十九條第一項前段、第三百零一條第一項、第三
百條，槍砲彈藥刀械管制條例第七條第四項、第十二條第四項、第十八條第一項前段
，毒品危害防制條例第四條第一項、第十八條第一項前段，刑法第十一條、第五十五
條、第五十一條第四款、第九款、第四十二條第三項、第三十七條第一項、第三十八
條第一項第一款、第二款，罰金罰鍰提高標準條例第二條，現行法規所定貨幣折算新
臺幣條例第二條，判決如主文。
本案經檢察官甲○○到庭執行職務。
                                  臺灣高雄地方法院刑事庭
                                        審判長法官    邱  明  弘
                                              法官    廖  建  瑜
                                              法官    莊  珮  君
右正本證明與原本無異。
如不服本判決，應於判決送達後十日內，向本院提出上訴狀。
                                            書記官    呂  怜  勳
中      華      民      國      九十二      年      十    月    二十    日
附錄本判決論罪科刑法條：
槍砲彈藥刀械管制條例第七條第四項
未經許可，持有、寄藏或意圖販賣而陳列第一項所列槍砲、彈藥者，處五年以上有期
徒刑，併科新台幣一千萬元以下罰金。
槍砲彈藥刀械管制條例第十二條第四項
未經許可，持有、寄藏或意圖販賣而陳列子彈者，處五年以下有期徒刑，併科新台幣
三百萬元以下罰金。
毒品危害防制條例第四條第一項
製造、運輸、販賣第一級毒品者，處死刑或無期徒刑；處無期徒刑者，得併科新台幣
一千萬元以下罰金。
附表一：
    ┌───────────────────────────────┐
    │海洛因磚塊參拾肆塊與粉末狀海洛因參大包（合計淨重壹萬壹仟捌佰貳│
    │拾伍點捌貳公克、包裝重捌佰伍拾壹點捌玖公克），以及殘有海洛因之│
    │磅秤壹台、攪拌器貳個、海洛因磚機器壹組、大型湯匙壹支、海洛因磚│
    │模具貳個。                                                    │
    └───────────────────────────────┘
附表二：
    ┌───────────────────────────────┐
    │含有咖啡因成分之白粉壹拾貳包、傾倒式粉碎機參台、油壓式千斤頂貳│
    │台、分裝袋壹批、咖啡因壹罐、海洛因磚包裝紙壹拾肆張。          │
    └───────────────────────────────┘
附表三：
    ┌───────────────────────────────┐
    │美製制式ＡＰＰ手槍壹枝（槍枝管制編號：0000000000）、│
    │義大利制式九○手槍貳枝（槍枝管制編號：0000000000～三│
    │）、匈牙利製制式九○手槍壹枝（槍枝管制編號：000000000│
    │四）、美製制式○點二二手槍壹枝（槍枝管制編號：00000000│
    │九五）、九○型子彈貳佰肆拾伍顆、○點二二型子彈陸顆。          │
    └───────────────────────────────┘


司法院資訊處製作；財團法人民間司法改革基金會備份。
